# 子公司吸收合并母公司，原母公司合并层面评估增值部分如何处理？

提问人：wx_623530522e79 时间：2023-05-28 16:34:30
请教陈版！ 实务中，遇到如下情况。A公司为平台公司，B公司为A公司全资子公司，C公司为A公司分公司。C公司为子改分改制成为A公司的分公司，改制时固定资产有评估增值 100 万，A公司这几年合并层面一直在做评估增值的相关分录。目前准备由B公司吸收合并A公司，也就是子公司吸收合并母公司，吸收合并后预计两种处理方式：①A公司和C公司均变成B公司的分公司②A公司注销，账套直接并入B公司账套，C公司保留变为B公司的分公司。
请教陈版，这两种情况，吸收合并后，B公司合并分录如何编写？A公司合并层面对C公司的评估增值部分，B公司是否要保留，还是说，直接按照账面资产负债合并即可？@chenyiwei

回答人：chenyiwei
为何当初C公司“子改分”时有评估增值需做账务处理？
假设该处理是合理的，则在B反向吸收合并A后，不论C是否仍作为分公司存续，这部分资产评估增值在吸收合并完成后的B的报表中仍将存续。